臺灣花蓮地方法院刑事判決　　　　　　　 99年度易字第409號
公　訴　人　臺灣花蓮地方法院檢察署檢察官
被　　　告　鄧正義
上列被告因竊盜案件，經檢察官提起公訴（99年度偵字第2227號
），本院判決如下：
    主  文
本件免訴。
    理  由
一、公訴意旨略以：被告鄧正義意圖為自己不法之所有，於民國
    98年11月22日10時許，持其於同日 1時許，在花蓮縣秀林鄉
    ○○村○○路61號所竊得之王娣娜之住處鑰匙（其前所涉之
    竊盜案件已另行聲請以簡易判決處刑），至王娣娜位在花蓮
    縣吉安鄉○○村○○街51號 2樓住處客廳，竊取王娣娜放置
    在該處之LV包包2個，得手後，以新台幣7千元出售予花蓮縣
    花蓮市○○路之中古皮包店，所得款項留供己用，因認被告
    涉犯刑法第320條第1項竊盜罪嫌等語。
二、按案件曾經判決確定者，應諭知免訴之判決，刑事訴訟法第
    302條第1款定有明文。又此項訴訟法上所謂一事不再理之原
    則，關於實質上一罪或裁判上一罪，亦均有適用（最高法院
    60年臺非字第77號判例要旨參照）。實質上一罪其中一部分
    犯罪事實曾經判決確定者，其效力當然及於全部，如檢察官
    復將其他部分重行起訴，應諭知免訴之判決（最高法院49年
    台非字第20號判例要旨參照）。
三、經查：
  (一)被告鄧正義於98年11月22日凌晨 1時許與王娣娜一同至王娣
    娜之舅舅位於花蓮縣秀林鄉○○村○○路61號住處借住一晚
    ，鄧正義竟趁王娣娜等人熟睡之際，意圖為自己不法之所有
    ，基於竊盜之犯意，於同日凌晨1時許至7時30分許間之某時
    ，先以徒手竊取王娣娜放置在上址客廳沙發上之鑰匙 1串（
    包含車牌號碼 RD8-172號輕型機車鑰匙、汽車鑰匙及住處鑰
    匙），得手後，至花蓮縣吉安鄉○○村○○街51號王娣娜住
    處屋外停車區，以前開竊得之機車鑰匙，竊取王娣娜使用之
    車牌號碼 RD8-172號輕型機車，供其代步使用之所為，業經
    臺灣花蓮地方法院檢察署檢察官於99年 3月25日以99年度偵
    字第1342號案件聲請簡易判決處刑，經本院於99年 4月30日
    以99年度花簡字第 289號刑事簡易判決判處拘役55日，於99
    年6月9日確定等情，有臺灣高等法院被告前案紀錄表、檢察
    官聲請簡易判決處刑書、本院簡易判決書（下稱前案）在卷
    可稽，復經本院調取上開案卷核閱屬實。
  (二)而本案檢察官所指被告之竊盜犯行，被告確有於98年11月22
    日 7時30分許（起訴書誤載為10時許，應予更正），持其於
    同日 1時許，在花蓮縣秀林鄉○○村○○路61號所竊得之王
    娣娜之鑰匙（含車牌號碼 RD8-172號輕型機車鑰匙、汽車鑰
    匙及住處鑰匙），前往王娣娜位在花蓮縣吉安鄉○○村○○
    街51號2樓住處客廳，竊取王娣娜放置在該處之LV包包2個，
    得手後，以新台幣 7千元出售予花蓮縣花蓮市中路之中古皮
    包店，所得款項留供己用之事實，業據被告坦承在卷，亦據
    被害人王娣娜於警詢及偵查中指述綦詳，並有贓物認領保管
    單（機車）及現場照片8張附卷可稽。
  (三)被告就上開竊盜行為，先以徒手竊取王娣娜放置在上址客廳
    沙發上之鑰匙1串（包含車牌號碼RD8-172號輕型機車鑰匙、
    汽車鑰匙及住處鑰匙），得手後，接續於同日 7時30分許，
    至花蓮縣吉安鄉○○村○○街51號王娣娜住處，竊取置於客
    廳之LV包 2個，於離開時在屋外停車區，以前開竊得之機車
    鑰匙，竊取王娣娜使用之車牌號碼 RD8-172號輕型機車等事
    實，業據被告於偵查中陳述「凌晨 2點多先在王娣娜秀林鄉
    住處拿她的機車鑰匙，早上7點多再到她全民街住處2樓偷了
    2 個皮包，之後再下來偷她的機車…。」（見99年度偵字第
    2227號卷第18頁），及於本院訊問時陳述：「98年11月22日
    是王娣娜帶我去花蓮縣秀林鄉○○村○○路61號她舅舅家，
    …，我跟王娣娜是交往的男女朋友。王娣娜把她的鑰匙放在
    花蓮縣秀林鄉○○村○○路61號她舅舅家的客廳沙發上，王
    娣娜在睡覺，當時是98年11月22日凌晨1 點多，我趁王娣娜
    在睡覺時把鑰匙拿走，天亮後約 7點多，我搭公車到花蓮車
    站，下車後就走路到王娣娜在吉安鄉○○街51號 2樓的住處
    ，用我拿來的鑰匙打開門，進去後先拿我自己的衣物，也拿
    了王娣娜的兩個LV包包後，王娣娜的機車停在一樓騎樓，因
    為我沒有交通工具，那串鑰匙內也有機車鑰匙，我就把機車
    騎走，作為代步工具。我先騎去花蓮市○○路的中古皮包店
    變賣包包，賣了七千元，拿了錢後離開市區，我把王娣娜的
    機車停在愛買附近的路邊。」等語明確（見本院卷第 58-59
    頁）。是被告竊取鑰匙（含住家及機車鑰匙）之目的，係要
    至王娣娜住處行竊，而被告竊取鑰匙後，再持鑰匙至王娣娜
    住家竊取LV包 2個及竊取機車之行為，外觀上縱可分割，然
    竊取之時間甚為密接，更均基於一個竊盜犯意，可見被告上
    揭竊取鑰匙、LV包及機車之舉動，係被告在時間甚為密接情
    形下，基於單一竊盜決意所為之各部分行為，應整體評價為
    一個竊盜行為。是以，本案被告於98年11月22日 7時30分許
    ，竊取王娣娜放置在花蓮縣吉安鄉○○村○○街51號 2樓住
    處之LV包 2個之竊盜犯行，與前案確定判決之竊盜犯行之間
    本質上係被告基於單一意思所為之單一整體行為，應屬接續
    犯之實質上一罪。前案判決既已確定，公訴意旨所指部分即
    為前開確定判決效力所及，依前揭說明及刑事訴訟法第 302
    條第1款規定，自應為免訴之諭知。
四、據上論斷，應依刑事訴訟法第302條第1款，判決如主文。
中    華    民    國   100    年    4     月    14    日
                  刑事第二庭    法  官  蔡寶樺
以上正本證明與原本無異。
如不服本判決應於收受送達後10日內向本院提出上訴書狀，並應
敘述具體理由。其未敘述上訴理由者，應於上訴期間屆滿後20日
內向本院補提理由書(均須按他造當事人之人數附繕本)「切勿逕
送上級法院」。告訴人或被害人如對於本判決不服者，應具備理
由請求檢察官上訴，其上訴期間之計算係以檢察官收受判決正本
之日期為準。
中    華    民    國   100    年    4     月    14    日
                                書記官